【裁判字號】    98,交聲,1494
【裁判日期】    990125
【裁判案由】    聲明異議
【裁判全文】
臺灣臺南地方法院交通事件裁定    98年度交聲字第1494號
移送機關    交通部公路總局嘉義區監理所麻豆監理站
異議人即
受處分人    甲○○
上列受處分人因違反道路交通管理處罰條例案件，對於交通部公
路總局嘉義區監理所麻豆監理站民國98年11月26日所為之裁決處
分（處分案號：麻監裁罰字第裁75-S00000000號），聲明異議，
本院裁定如下：
    主  文
異議駁回。
    理  由
一、原處分意旨略以：異議人即受處分人甲○○所有之車牌號碼
    2FW-107號重型機車，於民國98年10月3日00時27分許，在台
    南市○○路與永華路口，以危險方式在道路上駕駛機器腳踏
    車，經台南市警察局交通隊員警依法製單逕行舉發，嗣原處
    分機關即交通部公路總局嘉義區監理麻豆監理站（下稱移送
    機關），以違規事實明確，依道路交通管理處罰條例第43條
    第1項第1款、第4項（原裁決書漏載）及第63條第1項第3款
    （原裁決書漏載）之規定，裁處異議人罰鍰新臺幣（下同）
    12,000元、吊扣汽車牌照3個月、記違規點數3點，並施以道
    安講習等語。
二、聲明異議意旨略以：異議人遭舉發當日係從學甲去找朋友吃
    飯，在不知情下尾隨車隊，而被執勤員警拍照錄影，為此，
    聲明異議等語。
三、按汽車駕駛人，駕駛汽車在道路上蛇行，或以其他危險方式
    駕車者，處新臺幣（下同）6,000元以上24,000元以下罰鍰
    ，並當場禁止其駕駛；汽車駕駛人有第1項第1款、第2款或
    前項行為者，並吊扣該汽車牌照3個月；暨記違規點數3點；
    道路交通管理處罰條例第43條第1項第1款、第4項前段、第
    63條第1項第3款分別定有明文。
四、經查：
  (一)異議人所有車牌號碼2FW-107號重型機車，於98年10月3日00
    時27分許，經人駕駛有以危險方式在道路上駕駛機器腳踏車
    之違規事實，此有台南市警察局98年10月8日南市警交字第
    S00000000號舉發違反道路交通管理事件通知單1份附卷可稽
    。
  (二)異議人雖辯稱並無在道路上以危險方式駕車之情事，當日係
    在不知情之情況下尾隨車隊云云。惟經本院依職權勘驗台南
    市警察局98年12月10日南市警交字第09850419280號函檢送
    之舉發過程錄影光碟發現：「畫面一開始可知該路段分為
    內線車道與外線車道二車道，內線車道地面上有禁行機車之
    標示，有員警吹哨、騎乘機車在進行違規行為蒐證之工作；
    於畫面播放至34秒時，可見數十台機車併排行駛，在交岔路
    口見紅燈未停等，就逕行通過該路口，該群機車一直保持約
    相同之速度併排行駛，除佔用內線車道行駛外，有些甚至超
    越雙黃線行駛至對向車道。播放至畫面1分12秒時，出現
    車牌號碼2FW-107號重型機車緊跟前方機車車隊前進、行駛
    在內線與外線車道交界處；在畫面1分27秒，該車牌號碼2FW
    -107號重型機車往西北方向、穿越雙黃線行駛至對向車道，
    在畫面1分44秒時，向右駛回機車車隊中，由內線車道繼續
    向前行駛，直至畫面1分47秒時，始未見車牌號碼2FW-107號
    重型機車之蹤影。」由上開勘驗結果可知，上開機車車隊大
    量併排行駛，除佔用禁行機車之內線車道行駛外，甚至穿越
    雙黃線行駛至對向車道，確實有以危險方式駕車之情，足堪
    認定。異議人駕駛車牌號碼2FW-107號重型機車竟跟隨在該
    機車車隊中行駛，時間長達35秒，且有穿越雙黃線行駛至對
    向車道之舉，顯見其意係與該車隊為同一之舉措，其以危險
    方式駕車甚明。況且，衡諸常情，一般人駕駛機車行駛於道
    路，倘遇飆車族車隊，為避免夾雜於該車隊中發生危險，通
    常會想辦法遠離該車隊，然異議人卻駕車尾隨該車隊車輛前
    進，足見異議人辯稱其與該車隊無關，係偶遇而併行行駛云
    云，顯與常情顯然有違，自不足採。
五、綜上所述，異議人駕駛上開車輛，有於前揭時、地以危險方
    式在道路上駕駛機車之事實，堪以認定，是移送機關則援引
    上開規定裁處異議人罰鍰12,000元、吊扣汽車牌照3個月，
    並記違規點數3點，及施以道安講習等處分，並無不當之處
    。從而，本件異議為無理由，應予駁回。
六、據上論斷，應依道路交通管理處罰條例第87條第2項、道路
    交通案件處理辦法第19條，裁定如主文。
中    華    民    國    99    年    1     月    25    日
                     交通法庭   法  官   陳淑勤
以上正本證明與原本無異。
如不服本裁定，應於送達後5日內，向本院提出抗告狀。
                                書記官   謝國欽
中    華    民    國    99    年    1     月    25    日


司法院資訊處製作；財團法人民間司法改革基金會備份。
